臺灣新北地方法院刑事判決
110年度金訴字第698號
公  訴  人  臺灣新北地方檢察署檢察官
被      告  高培勝



                   （另案於法務部矯正署臺北監獄臺北分監                      執行中)
指定辯護人  本院公設辯護人張哲誠
被      告  謝旭方


上列被告因違反洗錢防制法等案件，經檢察官提起公訴（110年
度少連偵字第83號），本院判決如下：
    主  文
甲○○成年人與少年犯三人以上共同詐欺取財罪，處有期徒刑壹年
捌月。
丁○○犯三人以上共同詐欺取財罪，處有期徒刑壹年貳月。緩刑參
年，緩刑期內付保護管束，並應向檢察官指定之政府機關、政府
機構、行政法人、社區或其他符合公益目的之機構或團體，提供
壹佰小時之義務勞務。
    事  實
一、甲○○、丁○○、少年張○凱及徐○豐（分別為民國91年8月、92
    年6月生，真實姓名年籍均詳卷，均業經本院少年法庭裁定
    交付保護管束）於109年6月間加入真實姓名年籍不詳綽號為
    「噴火龍」之成年人所組成以實施詐術為手段，且具有持續
    性及牟利性之有結構性組織之詐欺集團，由少年徐○豐擔任1
    號車手負責提領詐欺款項，甲○○負責招募少年張○凱擔任2號
    收水手，並提供人頭帳戶提款卡予車手，少年張○凱負責轉
    交提款卡予少年徐○豐，向少年徐○豐收取詐欺款項後轉交丁○○，丁○○擔任3號收水手，負責轉交詐欺款項予其他詐欺集
    團成員。甲○○與「噴火龍」共同基於招募他人加入犯罪組織
    之犯意聯絡，與丁○○、少年張○凱及徐○豐共同基於參與犯罪
    組織，意圖為自己不法所有之三人以上共同詐欺取財及隱匿
    詐欺犯罪所得去向、所在之洗錢之犯意聯絡，先由不詳之詐
    欺集團成員於附表「詐欺方式」欄所示時間，以該欄所示方
    式，對丙○○施用詐術，致其陷於錯誤，於「匯款時間、金額
    及匯入帳戶」欄所示時間將該欄所示金額匯入該欄所示詐欺
    集團掌控之人頭帳戶，再由甲○○將人頭帳戶提款卡透過少年
    張○凱轉交少年徐○豐，由少年徐○豐於附表「提領時間、地
    點及金額」欄所示時間、地點提領該欄所示金額，並將款項
    交予少年張○凱，再由少年張○凱前往新北市○○區縣○○道0段0
    00號悅榕汽車旅館內，將款項交予丁○○轉交其他詐欺集團成
    員，以此方式隱匿詐欺犯罪所得去向、所在。嗣經丙○○發覺
    有異，報警處理，為警調閱監視器影像循線查獲，而悉上情
    。
二、案經丙○○訴由新北市政府警察局板橋分局報告臺灣新北地方
    檢察署(下稱新北地檢署)檢察官偵查起訴。
    理  由
一、證據能力部分：
　㈠本判決以下引用被告以外之人於審判外之陳述，其性質屬傳
    聞證據者，經檢察官、被告丁○○均同意作為證據，被告甲○○
    及其辯護人迄至言詞辯論終結前均未聲明異議（見本院卷第
    327、479至493頁），本院審酌上開陳述作成之情況並無違
    法不當之情形或證明力明顯過低之瑕疵，爰依刑事訴訟法第
    159條之5第1項、第2項規定，認均得為證據。又本案認定事
    實引用之卷內其餘非供述證據，並無證據證明係公務員違背
    法定程序取得，依同法第158 條之4 規定反面解釋，亦有證
    據能力。
　㈡至組織犯罪防制條例第12條明定「訊問證人之筆錄，以在檢
    察官或法官面前作成，並經踐行刑事訴訟法所定訊問證人之
    程序者為限，始得採為證據。」，本案關於證人之警詢筆錄
    ，既非在檢察官或法官面前作成，依上述規定，自不得作為
    認定被告甲○○、丁○○涉犯組織犯罪防制條例罪名之事證，是
    證人警詢筆錄於認定被告甲○○、丁○○違反組織犯罪防制條例
    罪名時並無證據能力。
二、認定事實之理由及證據：
　㈠上揭事實，業據被告丁○○坦白承認(見本院卷第488頁），核
    與附表所示供述證據大致相符，並有如附表所示非供述證據
    等在卷可佐（見附表「證據出處」欄），足認被告丁○○自白
    與事實相符。
  ㈡訊據被告甲○○固坦承曾介紹少年張○凱給朋友認識，並於109
    年6月9日交付少年張○凱新臺幣(下同)5000元之事實，惟矢
    口否認有何招募他人加入犯罪組織、參與犯罪組織、三人以
    上共犯詐欺取財及洗錢等犯行，辯稱：我沒有招募少年張○
    凱加入詐欺集團，也沒有指示他向少年徐○豐收取詐欺款項
    ，我給他5000元是我要還他錢云云。辯護人亦為被告甲○○辯
    稱：被告甲○○只是單純介紹工作機會給少年張○凱，少年張○
    凱係由「噴火龍」指示，被告甲○○對於少年張○凱工作內容
    毫無所悉，本案僅有共犯即少年張○凱之單一指述，且前後
    並不一致，而無其他補強證據等節。經查：
　⒈不詳之詐欺集團成員於附表「詐欺方式」欄所示時間，以該
    欄所示方式，對告訴人丙○○施用詐術，致其陷於錯誤，於「
    匯款時間、金額及匯入帳戶」欄所示時間將該欄所示金額匯
    入該欄所示詐欺集團掌控之人頭帳戶，再由少年徐○豐於附
    表「提領時間、地點及金額」欄所示時間、地點提領該欄所
    示金額，並將款項交予少年張○凱，再由少年張○凱前往新北
    市○○區縣○○道0段000號悅榕汽車旅館內，將款項交予被告丁○○轉交其他詐欺集團成員等節，為被告甲○○所不爭執，且有
    附表所示供述及非供述證據等在卷可佐（見附表「證據出處
    」欄），是上開事實首堪認定。
　⒉被告雖否認招募少年張○凱擔任2號收水手，並提供人頭帳戶
    提款卡予車手，惟證人即少年張○凱於本院審理時明確證稱
    ：甲○○拿提款卡給我交給少年徐○豐取提領款項，我再向少
    年徐○豐收取詐欺款項後轉交丁○○。那時候我欠甲○○5000元
    ，我做這件事的酬勞就是不用再還甲○○5000元，再加上甲○○
    給我的幾千元。我交完錢給丁○○後，還有跟甲○○碰面，他問
    我情形如何，後來我回家洗澡再跟他約吃飯等語，與其在少
    年法庭訊問時所為之陳述一致(見本院卷第240、268、473至
    477頁)。又被告甲○○於本院訊問時亦明確供稱：少年張○凱
    自己跑來找我說他要還我錢，問我有沒有工作可以做，我才
    介紹「芭樂」給他，「芭樂」可以提供的工作就是詐欺等語
    。另又供稱：少年張○凱所說我拿錢給他沒有錯，但是是拿
    我自己的錢，後來「噴火龍」沒有給我錢，我也沒有碰到詐
    欺款項，我不知道「芭樂」是不是就是「噴火龍」等語(見
    本院卷第487、488頁)。互核證人即少年張○凱及被告甲○○之
    供述可知，被告甲○○除招募少年張○凱加入詐欺集團外，尚
    透過少年張○凱轉交提款卡給少年徐○豐提領款項，於少年張
    ○凱完成工作後亦與之見面並交付金錢予少年張○凱，此部分
    參與犯罪組織之事實，亦有少年張○凱於109年6月9日18時38
    分在新北市板橋區縣民大道3段與富山街口與被告甲○○見面
    之監視器畫面在卷可稽(見本院卷第300、301頁)，是本案證
    人即少年張○凱前後證述一致，有被告審理中供述及前開監
    視器畫面可以補強，堪信為真。再衡以被告甲○○於107年間
    即擔任暱稱「可樂馬」、「逼央」等人所組成與本案不同之
    詐欺集團車手等情，業據被告審理中自承(見本院卷第487、
    488頁及臺灣高等法院被告前案紀錄表)，且其先前係擔任車
    手，至詐欺集團指定地點拿取提款卡，再至自動櫃員機提領
    詐欺款項，並放置指定地點交付詐欺集團成員等情，亦有本
    院109年度審訴字第1374號確定判決在卷可稽，其對於詐欺
    集團須招募不同人分別擔任取簿手以掌握人頭帳戶；擔任車
    手以提領被害人遭詐騙後所匯款項；擔任收水之人分層上繳
    詐欺款項等分工情節應知之甚詳，自然不可能對於介紹予少
    年張○凱之工作內容毫無所悉，是辯護人前開所辯均容有誤
    會，並不可採。
　⒊至於被告甲○○雖然辯稱僅是介紹少年張○凱給「芭樂」等情，
    然卷內並無證據有暱稱「芭樂」之人指示其他共同被告為本
    案犯行，此部分所辯更與少年張○凱、丁○○及少年徐○豐等人
    均稱是與「噴火龍」聯繫不同（見本院卷第158、240頁、新
    北地檢署110年度少連偵字第83號卷〈下稱少連偵卷〉第224頁
    ）。且被告甲○○先於準備程序辯稱給少年張○凱5000元是要
    還少年張○凱錢等語(見本院卷第325頁)，審理中又改稱少年
    張○凱就案發當日有收到報酬之證述沒錯等語(見本院卷第48
    7頁)，是故被告甲○○所辯不但與上開證人所述有異，且前後
    不一，是其所辯亦難以採信，被告甲○○應有招募他人加入犯
    罪組織、參與犯罪組織、三人以上共犯詐欺取財及洗錢之犯
    意甚明。
  ㈢綜上，本件被告甲○○、丁○○犯行罪證明確，堪予認定，均應
    予依法論科。
三、論罪科刑：
  ㈠法律說明:
  ⒈組織犯罪防制條例所稱犯罪組織，指三人以上以實施強暴、
    脅迫、詐術、恐嚇為手段或最重本刑逾5年有期徒刑之刑之
    罪，所組成具有持續性或牟利性之有結構性組織。前項有結
    構性組織，指非為立即實施犯罪而隨意組成，不以具有名稱
    、規約、儀式、固定處所、成員持續參與或分工明確為必要
    ，組織犯罪防制條例第2條定有明文。查本案有少年徐○豐擔
    任1號車手負責提領詐欺款項，被告甲○○負責招募少年張○凱
    擔任2號收水手，並提供人頭帳戶提款卡予車手，少年張○凱
    負責轉交提款卡予少年徐○豐，向少年徐○豐收取詐欺款項後
    轉交被告丁○○，被告丁○○擔任3號收水手，其等加入本案詐
    欺集團，本案詐欺集團人數為三人以上，且該詐欺集團乃分
    由各該人擔任車手、收水、介紹人等工作，業經認定如前，
    且本案詐欺集團以實施詐術為手段，待被害人受騙依指示轉
    帳，旋由車手取走財物，事後並由車手、收水分層上繳詐欺
    款項，再由介紹人交付報酬予收水手，足見該集團組織縝密
    、分工精細，顯非為立即實施犯罪而隨意組成，核屬有結構
    性之組織。參以被告2人及少年張○凱及徐○豐參與詐欺集團
    之分工、少年2人遂行詐欺取財之獲利情形、報酬之計算之
    方式，堪認本案詐欺集團係以實施詐術為手段，且具持續性
    、牟利性之結構性組織，核屬組織犯罪防制條例所規範之犯
    罪組織，且被告甲○○係招募少年張○凱加入犯罪組織至明。
　⒉洗錢防制法所稱洗錢，指下列行為：一、意圖掩飾或隱匿特
    定犯罪所得來源，或使他人逃避刑事追訴，而移轉或變更特
    定犯罪所得。二、掩飾或隱匿特定犯罪所得之本質、來源、
    去向、所在、所有權、處分權或其他權益者。三、收受、持
    有或使用他人之特定犯罪所得，洗錢防制法第2條定有明文
    。故行為人如有上揭各款所列洗錢行為者，即成立同法第14
    條第1項之洗錢罪。從而，倘詐欺集團向被害人施用詐術後
    ，為隱匿其詐欺所得財物之去向，而令被害人將其款項轉入
    該集團所持有、使用之人頭帳戶，並由該集團所屬之車手前
    往提領詐欺所得款項得逞，如能證明該帳戶內之資金係本案
    詐欺之特定犯罪所得，即已該當於洗錢防制法第14條第1項
    之洗錢罪（最高法院108年台上字第1744號判決意旨參照）
    。本件詐欺集團向告訴人施用詐術後，為隱匿渠等詐欺所得
    之去向，乃令告訴人將受騙款項匯至人頭帳戶內，由少年徐
    ○豐前往提領該等款項，再將所提領款項交付被告招募之少
    年張○凱，少年張○凱嗣再轉交予被告丁○○，由被告丁○○交付
    本案詐欺集團不詳成員，業已製造金流之斷點，致無從或難
    以追查前揭犯罪所得，而隱匿該犯罪所得之去向及所在，揆
    諸前揭說明，被告2人就事實欄所為，均屬洗錢防制法第2條
    第2款所規範之洗錢行為。
　㈡罪名:
　　核被告甲○○就事實欄及附表所為，係犯組織犯罪防制條例第
    3條第1項後段之參與犯罪組織罪、同條例第4條第1項招募他
    人加入犯罪組織罪、刑法第339條之4第1項第2款之三人以上
    共犯詐欺取財罪及洗錢防制法第14條第1項之一般洗錢罪。
    被告丁○○就事實欄及附表所為，係犯組織犯罪防制條例第3
    條第1項後段之參與犯罪組織罪、刑法第339條之4第1項第2
    款之三人以上共犯詐欺取財罪及洗錢防制法第14條第1項之
    一般洗錢罪。
　㈢共同正犯:
　　被告甲○○就招募少年張○凱部分與「噴火龍」有犯意聯絡及
    行為分擔。被告甲○○、丁○○本案所為，與「噴火龍」、少年
    張○凱及徐○豐及其餘實際施行詐騙之詐欺集團成員間有共同
    之犯意聯絡及行為分擔，均應依刑法第28條之規定，論以共
    同正犯。
　㈣罪數:
　⒈附表所示被告甲○○、丁○○與少年張○凱及徐○豐基於同一之詐
    欺取財之目的，於密切接近之時間提領同一告訴人之款項，
    侵害同一告訴人之財產法益，各行為之獨立性極為薄弱，依
    一般社會健全觀念，難以強行分開，在刑法評價上，對同一
    告訴人所為應視為數個舉動之接續施行，合為包括之一行為
    予以評價，皆應論以接續犯之一罪。
　⒉按刑法上一行為而觸犯數罪名之想像競合犯存在之目的，在
    於避免對於同一不法要素予以過度評價。自然意義之數行為
    ，得否評價為法律概念之一行為，應就客觀構成要件行為之
    重合情形、主觀意思活動之內容、所侵害之法益與行為間之
    關連性等要素，視個案情節依社會通念加以判斷。刑法刪除
    牽連犯之規定後，原認屬方法目的或原因結果，得評價為牽
    連犯之二犯罪行為間，如具有局部之同一性，或其行為著手
    實行階段可認為同一者，得認與一行為觸犯數罪名之要件相
    侔，依想像競合犯論擬。倘其實行之二行為，無局部之重疊
    ，行為著手實行階段亦有明顯區隔，依社會通念難認屬同一
    行為者，應予分論併罰。因而，行為人以一參與詐欺犯罪組
    織，並分工加重詐欺行為，同時觸犯參與犯罪組織罪及加重
    詐欺取財罪，雖其參與犯罪組織之時、地與加重詐欺取財之
    時、地，在自然意義上非完全一致，然二者仍有部分合致，
    且犯罪目的單一，依一般社會通念，認應評價為一罪方符合
    刑罰公平原則，應屬想像競合犯，如予數罪併罰，反有過度
    評價之疑，實與人民法律感情不相契合（最高法院107年度
    台上字第1066號判決意旨參照）。又組織犯罪防制條例第3
    條第1項後段之參與犯罪組織罪及第4條第1項之招募他人加
    入犯罪組織罪，兩罪之法定本刑雖同，惟性質與行為態樣不
    同，且犯罪組織招募對象不限於特定人，甚至有利用網際網
    路等方式，吸收不特定人加入犯罪組織之情形，為防範犯罪
    組織坐大，無論是否為犯罪組織之成員，如有招募他人加入
    犯罪組織之行為，即有處罰之必要，以遏止招募行為，是參
    與犯罪組織與招募他人加入犯罪組織之行為，應視具體個案
    實際參與、招募之行為態樣及主觀故意，評價究係屬於吸收
    關係、想像競合關係或應分論併罰（最高法院108年度台上
    字第3596號判決意旨參照）。
　⒊被告甲○○在參與犯罪組織（本案詐欺集團與其先前參與者不
    同）未經自首或其他積極事實，足以證明確已脫離或解散該
    組織之前，其違反行為仍繼續存在，即為行為之繼續，而屬
    單純一罪，至行為終了時仍論為一罪，而被告甲○○參與犯罪
    組織之過程中，依犯罪組織內部分工，除有自己交付提款卡
    予車手並給付報酬之分工外，尚擔任招募他人加入犯罪組織
    之工作，目的在遂行與受招募者共同實施詐欺取財及洗錢，
    是被告甲○○參與犯罪組織之時、地雖與招募他人加入犯罪組
    織、加重詐欺取財之時、地，在自然意義上並非完全一致，
    惟均係基於實施同一詐欺取財及洗錢之犯行之單一犯罪目的
    ，且各行為間具有局部同一性，揆諸前揭說明，法律上應評
    價被告甲○○上揭參與犯罪組織、招募他人加入犯罪組織之行
    為，與加重詐欺取財罪、洗錢罪，均論以想像競合犯，依刑
    法第55條之規定，從一重論以三人以上共犯詐欺取財罪處斷
    （組織犯罪防制條例第4條第2項成年人招募未滿18歲之人加
    入犯罪組織者，依前項規定加重其刑至2分之1之規定，屬刑
    法總則性質之加重〈詳後述〉，其法定刑之判斷仍應回歸同條
    例第4條第1項之規定，而刑法第55條係以法定刑輕重為標準
    ，不包括刑法總則加重或減輕在內，最高法院92年度台非字
    第23號判決意旨參照)。被告丁○○所犯參與犯罪組織、三人
    以上共犯詐欺取財及洗錢等3罪法定刑互相比較結果，亦應
    從一重論以三人共犯以上詐欺取財罪。　
　㈤加重事由說明：
　⒈刑法總則之加重，係概括性之規定，所有罪名均一體適用；
    刑法分則之加重，係就犯罪類型變更之個別犯罪行為予以加
    重，成為另一獨立之罪名。兒童及少年福利與權益保障法第
    112條第1項前段所定：「成年人教唆、幫助或利用兒童及少
    年犯罪或與之共同實施犯罪或故意對其犯罪者，加重其刑至
    二分之一」，其中成年人教唆、幫助或利用兒童及少年犯罪
    或與之共同實施犯罪之加重，並非對於個別特定之行為而為
    加重處罰，其加重係概括性之規定，對一切犯罪皆有其適用
    ，自屬刑法總則加重之性質；至故意對兒童及少年犯罪之加
    重，係對被害人為兒童及少年之特殊要件予以加重處罰，乃
    就犯罪類型變更之個別犯罪行為予以加重，則屬刑法分則加
    重之性質（最高法院108年度台上字第174號判決意旨參照）
    。被告甲○○為上揭加重詐欺取財犯行時，乃年滿20歲之成年
    人，共犯張○凱及徐○豐則均為12歲以上未滿18歲之少年，有
    其等年籍資料在卷可憑，且被告甲○○知悉少年張○凱之年紀
    ，業經證人張○凱於本院審理時證述明確(見本院卷第477頁)
    ，是被告甲○○所犯事實欄所示加重詐欺取財犯行，核屬成年
    人與少年共同實施犯罪，應依兒童及少年福利及權益保障法
    第112條第1項前段之規定，加重其刑。至被告丁○○為事實欄
    所示加重詐欺取財犯行時，年僅18歲而非成年人，自無前揭
    加重其刑規定之適用。
　⒉按組織犯罪防制條例第4條第1項、第2項規定：「招募他人加
    入犯罪組織者，處6月以上5年以下有期徒刑，得併科新臺幣
    1千萬元以下罰金。成年人招募未滿18歲之人加入犯罪組織
    者，依前項規定加重其刑至2分之1。」其立法理由為：「刑
    法理論關於教唆、幫助犯罪之對象須為特定人，然犯罪組織
    招募對象不限於特定人，甚或利用網際網路等方式，吸收不
    特定人加入犯罪組織之情形，爰為防範犯罪組織坐大，無論
    是否為犯罪組織之成員，如有招募使人加入犯罪組織之行為
    ，即有處罰之必要，爰增訂第1項，以遏止招募行為。再者
    ，有招募他人加入犯罪組織之行為即應處罰，不以他人實際
    上加入犯罪組織為必要。」是組織犯罪防制條例第4條第2項
    成年人招募未滿18歲之人加入犯罪組織者，其犯罪類型實與
    兒童及少年福利與權益保障法第112條第1項前段之「成年人
    教唆少年犯罪以及成年人與少年共同犯罪」類型相仿，應認
    屬總則加重之性質。本案被告甲○○招募少年張○凱加入犯罪
    組織罪部分：行為時，被告甲○○為成年人，受招募者張○凱
    為12歲以上未滿18歲之少年，有各該年籍資料在卷可按，是
    被告甲○○就事實欄所為上揭招募他人加入犯罪組織之行為，
    合於組織犯罪防制條例第4條第2項加重要件，應於「量刑時
    」在加重詐欺取財罪之法定刑度內合併評價。
  ㈥量刑：
　  爰以行為人之責任為基礎，審酌被告2人不思循合法正當途
    徑獲取金錢，因貪圖不法利益加入本案詐欺集團，造成本案
    告訴人之財產損失，所為均實值非難；考量被告甲○○108年
    間即因三人以上共同犯詐欺取財之犯行經本院宣告罪刑，竟
    再犯本案，犯後始終否認犯行，犯後態度難謂良好；被告丁○○本次犯行行為時為18歲，年輕識淺，又其於審理中坦承全
    部犯行，態度尚可。併為審酌被告甲○○招募未成年人加入犯
    罪組織；被告丁○○於審理中就違反一般洗錢罪之構成要件事
    實自白不諱。兼衡被告甲○○有諸多犯罪前科，素行非佳、被
    告丁○○並無犯罪前科、被告2人參與犯罪之分工程度、告訴
    人所受損害之程度，及被告2人自述之智識程度、工作、家
    庭生活狀況（見本院卷第492頁）等一切情狀，分別量處如
    主文所示之刑。
  ㈦緩刑及緩刑負擔部分：
　  查被告丁○○未曾因故意犯罪受有期徒刑以上刑之宣告，有卷
    附臺灣高等法院被告前案紀錄表在卷可佐，本院考量其僅因
    受友人之託即配合收受他人遭詐欺之款項，惟事後並未收受
    報酬，且年紀尚輕，犯後終能坦承犯行，並有意願與告訴人
    和解，惟因告訴人並無意願亦未到庭調解，致未能與告訴人
    調解成立，認其等經此偵審程序及刑之宣告，當知警惕，而
    無再犯之虞，因認被告丁○○所宣告之刑以暫不執行為適當，
    爰依刑法第74條第1項第1款之規定，諭知緩刑，期間如主文
    所示。另為使其等能依記取教訓，以避免再犯，本院認另有
    依同條第2項第5款之規定，諭知緩刑負擔之必要，爰諭知被
    告丁○○如主文所示之緩刑負擔，並依同法第93條第1項第2款
    之規定，諭知於緩刑期間付保護管束，以啟自新。
四、強制工作規定因違憲不再適用：
　　按犯第1項之罪者，應於刑之執行前，令入勞動場所，強制
    工作，其期間為3年，組織犯罪防制條例第3條第3項固定有
    明文，惟上開規定就受處分人之人身自由所為限制，違反憲
    法比例原則及憲法明顯區隔原則之要求，與憲法第8條保障
    人身自由之意旨不符，應自本解釋公布之日(即110年12月10
    日)起失其效力，業經司法院釋字第812號解釋在案。從而，
    上開規定既經司法院大法官認定有違憲之情事，且自解釋公
    布之日起失其效力，本案自無從對被告宣告強制工作，併予
    敘明。
五、不予沒收之說明：　　
　　查被告丁○○警詢筆錄中所載甲○○負責牽線及付薪水等節，業
    經檢察官勘驗錄音檔後認應係誤載（見少連偵卷第37頁）。
    被告丁○○始終供稱幫陳玄文及暱稱「老皮」之人收錢，沒有
    分到錢，也不認識甲○○等語（見少連偵卷第246、247、224
    頁），與被告甲○○供稱並未交付報酬予被告丁○○等語互核一
    致（見本院卷第325頁），是起訴意旨認被告甲○○交付不詳
    之報酬予被告丁○○等節，應有誤會。再依卷存事證，尚不足
    證明被告2人有何因本案犯行收取對價而有犯罪所得之情形
    ，爰均不另宣告沒收，附此敘明。
據上論斷，應依刑事訴訟法第299條第1項前段，判決如主文。
本案經檢察官乙○○提起公訴，檢察官簡志祥到庭執行公訴。
中　　華　　民　　國　　111 　年　　4 　　月　　26　　日
                  刑事第十四庭  審判長法　官　王榆富
                                      法　官  鄭琬薇　
                                      法　官　梁家贏
上列正本證明與原本無異。
如不服本判決，應於判決送達後20日內敘明上訴理由，向本院提
出上訴狀 (應附繕本) ，上訴於臺灣高等法院。其未敘述上訴理
由者，應於上訴期間屆滿後20日內向本院補提理由書「切勿逕送
上級法院」。
                                      書記官  巫茂榮
中　　華　　民　　國　　111 　年　　5 　　月　　3 　　日

附表：
告訴人 詐欺方式 匯款時間、金額及匯入帳戶 提領時間、地點及金額（新臺幣） 證據出處 丙○○ 不詳之詐欺集團成員於109年6月9日18時2分許，以電話聯絡丙○○，佯稱因先前購物扣款流程異常，須將帳戶內款項匯出云云，致丙○○陷於錯誤而依指示匯款至右列帳戶內。 109年6月9日19時1分許匯款新臺幣4萬3123元至華南銀行帳號000-000000000000帳戶（戶名：許瑋哲，下稱許瑋哲華南銀行帳戶） 少年徐〇豐於109年6月9日19時35分許至新北市○○區○○○路0號（全家便利超商聚星店）自動櫃員機分別提領2萬0005元、2萬0005元、3005元，共計4萬3015元。  供述證據: 1.告訴人丙○○於警詢之陳述； 2.證人即少年張〇凱於警詢陳述、少年保護事件訊問陳述及本院審理時之證述； 3.少年徐〇豐於警詢、少年保護事件訊問陳述； 4.被告丁○○於警詢、偵訊及本院審理時之供述（見新北地檢署110年度少連偵字第83號卷第19至23、25至29、35至38、59至65、223至225頁；本院卷第151至172、239至244、267至272、326、464至478頁) 非供述證據: 1.告訴人丙○○所提供之交易訊息、交易明細及通話紀錄擷圖； 2.許瑋哲華南銀行帳戶存款交易明細； 3.監視器影像擷圖 （見新北地檢署110年度少連偵字第83號卷第111、113、117頁；本院卷第287至301、307、347、348頁） 
附錄本案論罪科刑法條：
刑法第339條之4：
犯第三百三十九條詐欺罪而有下列情形之一者，處一年以上七年
以下有期徒刑，得併科一百萬元以下罰金：
一、冒用政府機關或公務員名義犯之。
二、三人以上共同犯之。
三、以廣播電視、電子通訊、網際網路或其他媒體等傳播工具，
    對公眾散布而犯之。
前項之未遂犯罰之。
組織犯罪防制條例第3條第1項：
發起、主持、操縱或指揮犯罪組織者，處三年以上十年以下有期
徒刑，得併科新臺幣一億元以下罰金；參與者，處六月以上五年
以下有期徒刑，得併科新臺幣一千萬元以下罰金。但參與情節輕
微者，得減輕或免除其刑。
組織犯罪防制條例第4條第1項、第2項：
招募他人加入犯罪組織者，處六月以上五年以下有期徒刑，得併
科新臺幣一千萬元以下罰金。
成年人招募未滿十八歲之人加入犯罪組織者，依前項規定加重其
刑至二分之一。
洗錢防制法第14條：
有第二條各款所列洗錢行為者，處7年以下有期徒刑，併科新臺
幣5百萬元以下罰金。
前項之未遂犯罰之。
前二項情形，不得科以超過其特定犯罪所定最重本刑之刑。